# 施工企业

提问人：zhs7403 时间：2020-05-20 22:51:00
施工企业的设计由子公司负责，由于实施新收入准则，因此施工企业支付金额计入其成本；设计企业不能做收入，本期发生成本作为合同履约成本，请问合并如何抵消？

回答人：chenyiwei
这个问题的关键不是在于抵销分录如何编制，而是首先要讨论在合并报表层面最终要达到什么样的抵销处理效果。
要达到何种效果确定之后，依据该明确目标和母子公司各自个别报表层面的会计处理结果来倒挤出抵销分录应该是不难的。
这个问题可能要分两种情况讨论：
1 、设计和施工虽然针对同一项目，但属于两项单独履约义务的情形。在该情形下，设计一般是一项在一个时点履行的履约义务，而施工通常是在一个时点履行的履约义务。也就是说合并报表层面对这两项履约义务的收入确认时点与母子公司各自单户报表层面的收入确认时点是一致的。合并报表层面应当基于这两项履约义务各自单独售价的比例重新将合同总价分摊到这两项履约义务，各项履约义务所分配到的金额可能不同于单独签约的合同价格。
2 、设计和施工虽然针对同一项目，但在合并报表层面同属于一项单独履约义务的情形。在此情况下，需重新考虑合并报表层面该项履约义务是在一个时点履行还是在一段时间内履行（更倾向于在一段时间内履行），此时包含设计服务也需要调整为在一段时间内确认收入，此时须在合并报表层面对设计子公司的收入确认进行必要调整。

回答人：chenyiwei
这个问题的关键不是在于抵销分录如何编制，而是首先要讨论在合并报表层面最终要达到什么样的抵销处理效果。
要达到何种效果确定之后，依据该明确目标和母子公司各自个别报表层面的会计处理结果来倒挤出抵销分录应该是不难的。
这个问题可能要分两种情况讨论：
1 、设计和施工虽然针对同一项目，但属于两项单独履约义务的情形。在该情形下，设计一般是一项在一个时点履行的履约义务，而施工通常是在一个时点履行的履约义务。也就是说合并报表层面对这两项履约义务的收入确认时点与母子公司各自单户报表层面的收入确认时点是一致的。合并报表层面应当基于这两项履约义务各自单独售价的比例重新将合同总价分摊到这两项履约义务，各项履约义务所分配到的金额可能不同于单独签约的合同价格。
2 、设计和施工虽然针对同一项目，但在合并报表层面同属于一项单独履约义务的情形。在此情况下，需重新考虑合并报表层面该项履约义务是在一个时点履行还是在一段时间内履行（更倾向于在一段时间内履行），此时包含设计服务也需要调整为在一段时间内确认收入，此时须在合并报表层面对设计子公司的收入确认进行必要调整。

回答人：chenyiwei
这个问题的关键不是在于抵销分录如何编制，而是首先要讨论在合并报表层面最终要达到什么样的抵销处理效果。
要达到何种效果确定之后，依据该明确目标和母子公司各自个别报表层面的会计处理结果来倒挤出抵销分录应该是不难的。
这个问题可能要分两种情况讨论：
1 、设计和施工虽然针对同一项目，但属于两项单独履约义务的情形。在该情形下，设计一般是一项在一个时点履行的履约义务，而施工通常是在一个时点履行的履约义务。也就是说合并报表层面对这两项履约义务的收入确认时点与母子公司各自单户报表层面的收入确认时点是一致的。合并报表层面应当基于这两项履约义务各自单独售价的比例重新将合同总价分摊到这两项履约义务，各项履约义务所分配到的金额可能不同于单独签约的合同价格。
2 、设计和施工虽然针对同一项目，但在合并报表层面同属于一项单独履约义务的情形。在此情况下，需重新考虑合并报表层面该项履约义务是在一个时点履行还是在一段时间内履行（更倾向于在一段时间内履行），此时包含设计服务也需要调整为在一段时间内确认收入，此时须在合并报表层面对设计子公司的收入确认进行必要调整。